臺灣高等法院臺中分院民事裁定　　　　　100年度抗字第318號
抗　告　人　吳碧玉
相　對　人　吳金定
上列當事人間確定訴訟費用額聲明異議事件，抗告人對於中華民
國100年6月22日臺灣彰化地方法院100年度事聲字第66號裁定提
起抗告，本院裁定如下：
    主  文
抗告駁回。
抗告訴訟費用由抗告人負擔。
    理  由
一、抗告意旨略以：異議人已對最高法院100年度台上字第271號
    確定判決提起再審之訴在案，而再審之訴係對原案之續行或
    再開，於該再審之訴尚未判決確定以前，前案尚未完全判決
    異議人敗訴確定，相對人聲請確定訴訟費用額，顯不合法，
    原裁定駁回抗告人之異議，顯有違誤，爰提起抗告，聲請廢
    棄原裁定等語。
二、按法院未於訴訟費用之裁判確定其費用額者，第一審受訴法
    院於該裁判有執行力後，應依聲請以裁定確定之。依前開規
    定確定之訴訟費用額，應於裁定送達之翌日起，加給按法定
    利率計算之利息，民事訴訟法第91條1項、第3項定有明文。
    。確定訴訟費用額之裁定，僅在確定負擔訴訟費用之數額，
    並應以命負擔訴訟費用之確定裁判為據。
三、經查，抗告人對相對人提起請求所有權移轉登記等事件，經
    原法院98年度訴字第115號判決抗告人敗訴，抗告人不服而
    提起上訴，經本院98年度上字第421號判決改判相對人應給
    付抗告人新台幣（下同）172萬2,749元及其利息，相對人不
    服提起上訴後，經最高法院99年台上字第950號判決將原判
    決廢棄發回，嗣經本院99年上更(一)字第17號判決駁回抗告
    人之上訴（含追加之訴），第二審（含追加之訴）及發回前
    第三審訴訟費用由抗告人負擔，抗告人提起上訴後，經最高
    法院100年度台上字第271號判決駁回其上訴而確定，有相對
    人於原法院所提歷審判決附卷可稽。原法院民事庭司法事務
    官調卷審查後，認相對人於第二審及發回前第三審，支出發
    回前第三審裁判費27,190元、律師酬金30,000元，合計57,1
    90元，有其所提裁判費收據及最高法院100年度台聲字第379
    號核定律師酬金民事裁定影本可稽，因而裁定抗告人應給付
    相對人之訴訟費用額為57,190元，及自裁定送達抗告人之翌
    日起至清償日止，按年息百分之五計算之利息。抗告人不服
    聲明異議，經原法院認原處分洵無違誤，抗告人雖提起再審
    之訴，但原確定判決經再審判決廢棄確定之前，仍有效存在
    。抗告人以其已提起再審之訴，謂相對人聲請確定訴訟費用
    額為不合法，委無可採。聲明異議無理由，而駁回其異議等
    語，洵屬正當。抗告意旨，仍執前詞，指摘原裁定不當，聲
    明廢棄，為無理由。
據上論結，本件抗告為無理由，依民事訴訟法第495條之1第1項
、第449條第1項、第95條、第78條，裁定如主文。
中    華    民    國   100    年    7    月    26    日
                民事第七庭    審判長法  官  饒鴻鵬
                                    法  官  李平勳
                                    法  官  張瑞蘭
以上正本係照原本作成。
再為抗告應以適用法規顯有錯誤為理由。
如提起再抗告者應於裁定送達後10日內向本院提出抗告理由狀（
須按照他造人數附具繕本）並繳納抗告裁判費新臺幣1,000元，
同時委任律師或具有律師資格之關係人為代理人。
                                    書記官  康孝慈
中    華    民    國   100    年    7     月    27    日
                                                      Ｓ